臺灣彰化地方法院民事裁定　100年度事聲字第51號
異　議　人　洪錫聰
相　對　人　彰化縣二水鄉農會
法定代理人　蔡瑞祥
上列當事人間清償借款強制執行事件，異議人對於中華民國100
年4月6日本院民事執行處司法事務官所為100年度司執字第492號
裁定提出異議，本院裁定如下：
    主  文
異議駁回。
    理  由
一、按強制執行事件，由法官或司法事務官命書記官督同執達員
    辦理之。本法所規定由法官辦理之事項，除拘提、管收外，
    均得由司法事務官辦理之。強制執行法第3條及法院組織法
    第17條之2第1項第2款分別定有明文。又當事人或利害關係
    人，對於執行法院強制執行之命令，或對於執行法官、書記
    官、執達員實施強制執行之方法，強制執行時應遵守之程序
    ，或其他侵害利益之情事，得於強制執行程序終結前，為聲
    請或聲明異議；前項聲請或聲明異議，由執行法院裁定之。
    亦為強制執行法第12條第1項、第2項所明定。故司法事務官
    於強制執行程序中就當事人或利害關係人依第12條所為之聲
    請或聲明異議，自得立於執行法院之地位先為准駁之裁定（
    處分）。次按司法事務官處理事件所為之處分，與法院所為
    者有同一之效力。當事人對於司法事務官處理事件所為之終
    局處分，得於處分送達後10日之不變期間內，以書狀向司法
    事務官提出異議。司法事務官認前項異議有理由時，應另為
    適當之處分；認異議為無理由者，應送請法院裁定之。法院
    認第一項之異議為有理由時，應為適當之裁定；認異議為無
    理由者，應以裁定駁回之。民事訴訟法第240之3條及第240
    之4條亦分別定有明文。查本件異議人原係對本院民事執行
    處司法事務官所為之拍賣底價聲明異議，司法事務官就該聲
    明異議為駁回之處分（裁定）送達後10日內，異議人以書狀
    表示不服而提出異議，有本院100年度司執字第492號民事裁
    定及本院送達證書各1件附於本院100年度司執字第492號清
    償借款強制執行事件卷內可憑，司法事務官認其異議無理由
    而送請本院裁定，核與上開規定相符，合先敘明。
二、異議意旨略以：本院空照私產涉及空照國安設施，另本院以
    特定商家即磐隆不動產估價師事務所之鑑定資料為唯一依據
    ，涉圖利該事務所等語。
三、按拍賣不動產，執行法院應命鑑定人就該不動產估定價格，
    經核定後，為拍賣最低價額；又執行法院定底價時，應詢問
    債權人及債務人之意見，但無法通知或屆期不到場者，不在
    此限，強制執行法第80條、第113條準用第70條第2項分別定
    有明文。又執行法院核定之價格應如何認為相當，原屬於執
    行法院職權裁量之範圍，非當事人所可任意指摘，最高法院
    88年度臺抗字第13號裁判意旨可資參照。且法院訂定拍賣最
    低價額，僅在限制投標人出價不得少於此數額，其願出價之
    最高價額並無限制，果拍賣標的物確值高價，則公告拍賣之
    後，應買人競相出價，自得以合理之價格賣出，於債務人之
    權益並無損害可言。
四、經查本院100年度司執字第492號相對人與異議人間之清償借
    款強制執行事件（下稱系爭執行事件），相對人聲請就異議
    人所有之10筆土地（下稱系爭不動產）強制執行，本院即於
    100年1月7日囑託磐隆不動產估價師事務所鑑定其價格，鑑
    定結果總價為新臺幣（下同）3,271,800元，本院為核定底
    價於100年3月1日通知異議人、相對人於100年3月23日上午1
    0時到場陳述意見，其等均未到場表示意見，經本院核定拍
    買底價為3,820,000元等事實，有本院100年度司執字第492
    號執行卷足稽，又原裁定復參酌本院98年度司執字第30047
    號執行事件中，系爭不動產歷經4次拍賣程序無人應買，而
    鑑定人磐隆不動產估價師事務所之估價結果約略相當於該事
    件第4次拍賣流標價格，認系爭不動產事實上曾於1年內經市
    場交易機能檢驗，足見磐隆不動產估價師事務所之估價亦無
    偏低，而依該估價核定拍賣底價，堪認並非全以鑑定報告為
    據，故本院核定拍賣底價之程序，於法尚無不當，異議人稱
    本院以磐隆不動產估價師事務所之鑑定資料為核定拍賣底價
    之唯一依據，涉圖利該事務所云云，委無足取。至於異議人
    稱本院空照私產涉及空照國安設施云云，惟均與系爭執行事
    件程序無涉，應予敘明。從而，本院民事執行處司法事務官
    對於其聲明異議，為駁回之處分（裁定），核無違誤，異議
    意旨指摘原裁定不當，求為廢棄，為無理由，應予駁回，爰
    依民事訴訟法第240條之4第3項後段，裁定如主文。
中    華    民    國   100    年    5     月    31    日
                  民事第三庭    法  官  尚安雅
以上正本係照原本作成。
如不服本裁定，應於裁定送達後10日內，以書狀向本院提出抗告
（須附繕本）。
中    華    民    國   100    年    6     月    7     日
                                書記官  陳文俊